vi: Cấu hình mảnh: Bốn mảnh; Một mảnh; Ba mảnh; Hai mảnh; Khác
th: การจัดเรียงชิ้นส่วน: สี่ชิ้น; ชิ้นเดียว; สามชิ้น; สองชิ้น; อื่นๆ
bg-BG: Конфигурация на частите: От четири части; От една част; От три части; От две части; Друга
ko: 피스 구성: 4피스; 1피스; 3피스; 2피스; 기타
sk-SK: Konfigurácia dielov: Štvordielne; Jednodielne; Trojdielne; Dvojdielne; Iné
el: Σύνθεση κομματιού: Τεσσάρων τεμαχίων; Ενός τεμαχίου; Τριών τεμαχίων; Δύο τεμαχίων; Άλλο
sl-SI: Konfiguracija delov: Štiridelno; Enodelno; Tridelno; Dvodelno; Drugo
nl: Stuk configuratie: Vierdelig; Eendelig; Driedelig; Tweedelig; Overig
hr-HR: Konfiguracija komada: Četverodijelno; Jednodijelno; Trodijelno; Dvodijelno; Ostalo
es: Configuración de piezas: De cuatro piezas; De una pieza; De tres piezas; De dos piezas; Otra
tr: Parça konfigürasyonu: Dört parçalı; Tek parça; Üç parçalı; İki parçalı; Diğer
cs: Konfigurace kusu: Čtyřdílné; Jednodílné; Třídílné; Dvoudílné; Ostatní
ja: ピース構成: 4ピース; ワンピース; 3ピース; 2ピース; その他
fr: Configuration des pièces: En quatre pièces; Une pièce; En trois pièces; En deux pièces; Autre
zh-CN: 分段结构: 四件套; 单件; 三件套; 两件套; 其他
ru: Конфигурация деталей: Из четырех частей; Из одной части; Из трех частей; Из двух частей; Другое
it: Configurazione del pezzo: Quattro pezzi; Un pezzo; Tre pezzi; Due pezzi; Altro
pt-PT: Configuração da peça: Quatro peças; Uma peça; Três peças; Duas peças; Outra
lt-LT: Dalių konfigūracija: Keturių dalių; Vienos dalies; Trijų dalių; Dviejų dalių; Kita
pt-BR: Peça configuração: Quatro peças; Uma peça; Três peças; Duas peças; Outros
fi: Varren kokoonpano: Neliosainen; Yksiosainen; Kolmiosainen; Kaksiosainen; Muu
en: Piece configuration: Four-piece; One-piece; Three-piece; Two-piece; Other
nb: Deloppsett: Firedelt; I ett stykke; Tredelt; Todelt; Annet
ro-RO: Configurația piesei: Din patru piese; Dintr-o singură piesă; Din trei piese; Din două piese; Altele
hu: Darabkonfiguráció: Négyrészes; Egyrészes; Háromrészes; Kétrészes; Egyéb
da: Delkonfiguration: Fire dele; Én del; Tre dele; To dele; Andet
de: Teilekonfiguration: Vierteilig; Einteilig; Dreiteilig; Zweiteilig; Andere
zh-TW: 節數配置: 四件式; 一件式; 三件式; 兩件式; 其他
pl: Konfiguracja części: 4-częściowa; Jednoczęściowa; Trzyczęściowa; Dwuczęściowa; Inna
sv: Antalskonfiguration: 4-delad; 1-delad; 3-delad; 2-delad; Övrigt